el: Σχεδιασμός υγραντήρα: Προσδέσιμος; Φορητό; Κρεμαστός; Άλλο
ro-RO: Design umidificator: Atașabil; Portabil; Suspendat; Altele
nb: Luftfukterdesign: Festbar; Bærbar; Suspendert; Annet
en: Humidifier design: Attachable; Portable; Suspended; Other
ko: 가습기 디자인: 부착 가능; 이동식; 정지된; 기타
ru: Конструкция увлажнителя: Присоединяемый; Портативный; Подвесной; Другой
sv: Design på luftfuktare: Fästbar; Bärbar; Upphängd; Övrigt
pt-BR: Design do umidificador: Anexável; Portátil; Suspenso; Outro
nl: Ontwerp luchtbevochtiger: Bevestigbaar; Draagbaar; Opgeschort; Andere
de: Luftbefeuchter-Design: Anschließbar; Tragbar; Ausgesetzt; Sonstiges
fi: Ilmankostuttimen muotoilu: Kiinnitettävä; Siirrettävät; Keskeytetty; Muu
es: Diseño del humidificador: Acoplable; Portátil; Suspendido; Otros
hu: Párásító kialakítása: Csatlakoztatható; Hordozható; Felfüggeszthető; Egyéb
pl: Konstrukcja nawilżacza: Możliwe do przymocowania; Przenośny; Zawieszone; Inne
th: การออกแบบเครื่องเพิ่มความชื้น: ติดได้; แบบพกพา; แบบแขวน; อื่นๆ
zh-TW: 加濕器設計: 可連接; 可攜式; 暫停; 其他
zh-CN: 加湿器设计: 可连接; 便携式; 悬吊式; 其他
sl-SI: Zasnova vlažilnika: Možnost pritrditve; Prenosno; Viseč; Drugo
pt-PT: Design do humidificador: Fixável; Portáteis; Suspenso; Outro
da: Vandfordamperdesign: Kan fastgøres; Transportabel; Suspenderet; Andet
tr: Nemlendirici tasarımı: Takılabilir; Taşınabilir; Asma; Diğer
hr-HR: Dizajn ovlaživača zraka: Priključivo; Prijenosno; Ovješeno; Ostalo
sk-SK: Dizajn zvlhčovača: Pripojiteľný; Prenosný; Zavesený; Iné
bg-BG: Дизайн на овлажнител: Прикрепящ се; Преносим; Висящ; Други
ja: 加湿器の設計: 取り付け可能; ポータブル; 一時停止中; その他
fr: Conception de l’humidificateur: Attachable; Portable; Suspendu; Autre
it: Progettazione dell'umidificatore: Collegabile; Portatile; Sospeso; Altro
vi: Thiết kế máy tạo độ ẩm: Gắn vào được; Xách tay; Treo; Khác
cs: Design zvlhčovače: Připojitelný; Přenosné; Zavěšený; Jiné
lt-LT: Drėkintuvo konstrukcija: Prijungiami; Nešiojami; Kabinami; Kita